# 请问陈版主子公司不丧失控制权处置孙公司的部分股权，在母公司的合并层面如何处理？

提问人：wx_5a965c779b33 时间：2018-03-25 23:04:42
陈老师您好，
例如A为母公司持有B公司70%股权，B公司持有C公司60%股权。 在B不丧失控制权处理C的部分股权以后，在B公司的二级的合并层面会增加一个资本公积。 那A公司合并B的这一块资本公积的时候，是否也需要与少数股东之间进行分摊？ 即少数股东权益中有30%的资本公积，而A公司合并层面只有70%的资本公积？

回答人：chenyiwei
这个问题没有明确规定，但个人理解你的理解基本合理。这部分资本公积实际上是B与C的新少数股东之间的一项权益性交易，B由此增加的权益需按比例由持有B３０％股权的少数股东享有或承担。